臺灣新北地方法院刑事判決
                                     111年度審訴字第65號
公  訴  人  臺灣新北地方檢察署檢察官
被      告  邱水文


上列被告因傷害等案件，經檢察官提起公訴（110年度偵字第402
10號），被告於準備程序進行中就被訴事實均為有罪之陳述，本
院合議庭裁定由受命法官獨任進行簡式審判程序並判決如下：
    主  文
邱水文犯恐嚇危害安全罪，處有期徒刑貳月，如易科罰金，以新
臺幣壹仟元折算壹日。又犯傷害罪，處有期徒刑貳月，如易科罰
金，以新臺幣壹仟元折算壹日。應執行有期徒刑參月，如易科罰
金，以新臺幣壹仟元折算壹日。
扣案之美工刀壹把沒收。
    事實及理由
一、本件犯罪事實及證據，除犯罪事實欄一第2行「有期徒刑9月
    確定」應更正為「有期徒刑9月，上訴後經臺灣高等法院以1
    07年度交上易字第41號判決上訴駁回確定」；證據部分另補
    充「被告邱水文於本院訊問、準備程序及審理中之自白」、
    「新北市政府警察局中和第二分局扣押筆錄1份、告訴人傷
    勢照片3張」外，其餘均引用如附件起訴書之記載。
二、核被告邱水文所為，分別係犯刑法第305條之恐嚇危害安全
    罪及同法第277條第1項之傷害罪。被告所犯上開2罪間，犯
    意各別，行為互殊，應予分論併罰。爰審酌被告為智識正常
    之成年人，遇事不思理性解決，於新冠肺炎疫情期間，搭乘
    計程車不遵守防疫規定脫口罩飲酒，經告訴人林松達勸阻後
    ，竟心生不滿，持美工刀恫嚇告訴人及徒手毆打告訴人頭部
    ，致告訴人受有如附件起訴書所示之傷害，法治觀念顯有不
    足，行為應予非難，兼衡被告前因公共危險案件，經臺灣臺
    北地方法院以106年度審交易字第710號判決判處有期徒刑9
    月，上訴後經臺灣高等法院以107年度交上易字第41號判決
    上訴駁回確定，並於民國108年7月31日執行完畢之素行（見
    本院卷附臺灣高等法院被告前案紀錄表1份）、犯罪之動機
    、目的、手段、高職畢業之智識程度（見本院卷附被告個人
    戶籍資料查詢結果1紙）、家庭經濟狀況勉持（見偵卷第7頁
    被告調查筆錄受詢問人欄）、告訴人之傷勢，及被告犯後坦
    承犯行，惟迄未與告訴人達成和解或取得諒解等一切情狀，
    分別量處如主文所示之刑，並均諭知易科罰金之折算標準，
    及定其應執行刑暨諭知易科罰金之折算標準，以示懲儆。
三、關於沒收部分：
    扣案之美工刀1把，為被告所有，供本件恐嚇犯行所用之物
    ，業據被告於警詢及偵訊中供述明確，應依刑法第38條第2
    項前段規定宣告沒收。
據上論斷，應依刑事訴訟法第273條之1第1項、第299條第1項前
段、第310條之2、第454條第2項，判決如主文。
本案經檢察官丁維志偵查起訴，由檢察官高智美到庭執行公訴。
中    華    民    國   111    年    6     月    29    日
                    刑事第二十三庭  法  官  傅明華
上列正本證明與原本無異。
如不服本判決，應於判決送達後20日內敘明上訴理由，向本院提
出上訴狀 (應附繕本) ，上訴於臺灣高等法院。其未敘述上訴理
由者，應於上訴期間屆滿後20日內向本院補提理由書「切勿逕送
上級法院」。
                                    書記官　盧姿妤
中　　華　　民　　國　　111 　年　　6 　　月　　29　　日
附錄本案論罪科刑所引法條全文：
中華民國刑法第 277 條
傷害人之身體或健康者，處 5 年以下有期徒刑、拘役或 50 萬
元以下罰金。
犯前項之罪，因而致人於死者，處無期徒刑或 7 年以上有期徒
刑；致重傷者，處 3 年以上 10 年以下有期徒刑。
中華民國刑法第 305 條
以加害生命、身體、自由、名譽、財產之事恐嚇他人，致生危害
於安全者，處 2 年以下有期徒刑、拘役或 9 千元以下罰金。
-------------------------------------------------------
附件：
臺灣新北地方檢察署檢察官起訴書
                                    110年度偵字第40210號
　　被　　　告　邱水文　男　49歲（民國00年0月00日生）
　　　　　　　　　　　　住新北市○○區○○街00巷0號1樓
　　　　　　　　　　　　國民身分證統一編號：Z000000000號
上列被告因傷害等案件，已經偵查終結，認應該提起公訴，茲將
犯罪事實及證據並所犯法條分敘如下：
　　　　犯罪事實
一、邱水文前因公共危險案件，經臺灣臺北地方法院以106年度
    審交易字第710號判決判處有期徒刑9月確定，於民國108年7
    月31日執行完畢。竟不知悔改，於110年6月9日17時許，自
    新北市○○區○○路00號搭乘林松達駕駛之車牌號碼000-0000號
    營業自小客車，欲返回新北市○○區○○街00巷0號1樓住處，途
    中因邱水文將口罩脫下飲酒，林松達加以制止，令邱水文心
    生不滿，邱水文竟基於恐嚇危害安全之犯意，自其隨身包內
    取出美工刀1把，自後座抵住林松達之頸部，致林松達因而
    心生畏懼，足生危害於生命、身體安全。嗣林松達將上開車
    輛停靠至路旁，邱水文復另基於傷害他人身體之犯意，自後
    座徒手毆打林松達之頭部，致使林松達受有頭部前額擦傷約
    1公分之初期照護、頭部前額鈍傷併瘀傷約3X2平方公分之初
    期照護、頭部挫傷併壓痛點之初期照護等傷害。嗣經林松達
    報警處理而查悉上情。
二、案經林松達訴由新北市政府警察局中和分局報告偵辦。
　　　　　　證據並所犯法條
一、證據清單及待證事實：
編號 證據清單 待證事實 1 被告邱水文於警詢時及偵查中之自白 被告坦承有於前揭時、地持美工刀抵住告訴人、徒手毆打告訴人之事實。 2 證人即告訴人林松達於於警詢時及偵查中之證述 證明被告有於前揭時、地持美工刀抵住告訴人、徒手毆打告訴人之事實。 3 新北市政府警察局中和分局扣押物品目錄表 證明在被告處扣得黃色美工刀1把之事實。 4 新北市立聯合醫院診斷證明書1紙 告訴人受有如犯罪事實欄所載傷害之事實。 
二、核被告所為，係犯刑法第277條第1項之傷害罪嫌、同法第30
    5條之恐嚇罪嫌。被告所犯上開2罪間，犯意各別，行為互殊
    ，請予分論併罰。另扣案之黃色美工刀1把係供被告犯罪所
    用之物，且為被告所有，請依刑法第38條第2項宣告沒收。
    被告前有如犯罪事實欄所載之論罪科刑及執行情形，有本署
    刑案資料查註記錄表在卷可稽，其於有期徒刑執行完畢後，
    5年內故意再犯本件有期徒刑以上之罪，為累犯，請依釋字
    第775號解釋之意旨，審酌加重其刑。
三、依刑事訴訟法第251條第1項提起公訴。
  　此　致
臺灣新北地方法院
中　　華　　民　　國　 110　　年　　11　　月　　23　　日
　　　　　　　　　　　　    　檢　察　官  丁維志